ACORDAO-COMPLETO-2467113

ACÓRDÃO DE RELAÇÃO

ACÓRDÃO DE RELAÇÃO 670/2021 ATA 10/2021 - PLENÁRIO

Acórdão 670/2021-TCU-Plenário
	VISTOS, relacionados e discutidos os presentes autos de monitoramento do cumprimento das deliberações proferidas no Acórdão 2645/2017-TCU-Plenário, de 29/11/2017, Relator Ministro José Múcio Monteiro, por meio do qual o Colegiado determinou à Caixa Econômica Federal a adoção de medidas conducentes a "9.2.1. impedir novas contratações diretas com a CPM Braxis com base no art. 24, inciso XXIII, e no art. 25, caput, da Lei 8.666/1993; 9.2.2. impedir novos aditamentos referentes a aumentos de quantitativos ou de valores aos contratos que tenham sido celebrados com a CPM Braxis com base no art. 24, inciso XXIII, e no art. 25, caput, da Lei 8.666/1993, salvo para alterações pontuais de adequação que, justificadamente, sejam necessárias à conclusão dos serviços; 9.2.3. impedir novas prorrogações dos contratos de serviços contínuos que tenham sido celebrados com a CPM Braxis com fundamento no art. 24, inciso XXIII, e no art. 25, caput, da Lei 8.666/1993, salvo se for indispensável à continuidade desses serviços até que se conclua licitação para nova contratação dos mesmos objetos";
	Considerando as conclusões exaradas pela Secretaria de Fiscalização de Tecnologia da Informação insertas às peças 429 e 430, dando conta de que:
A Caixa não celebrou nenhum contrato por meio de contratação direta após a publicação do Acórdão ora monitorado;
	Não foram evidenciadas nos autos alterações contratuais nos contratos firmados via contratação direta entre a Caixa e a CPM Braxis que estivessem em desacordo com o disposto no Acórdão ora monitorado;
	A Caixa adotou providências visando ao encerramento de sua participação societária na empresa CPM Braxis S.A.;
	Todos os contratos de serviços continuados entre a Caixa e a CPM Braxis se encerraram e foram substituídos por novos decorrentes de pregões eletrônicos; e
	A Caixa promoveu iniciativas administrativas internas que visaram evitar novas contratações diretas junto à empresa CPM Braxis S.A.,
	ACORDAM os Ministros do Tribunal de Contas da União, com fundamento no inciso V do art. 143 do RI/TCU, em:
	a) considerar cumprida a determinação constante do subitem 9.3.1 do Acórdão 1836/2013-TCU-Plenário, relator Ministro José Múcio; 
	b) informar à Caixa Econômica Federal que o presente Acórdão pode ser acessado pela plataforma Conecta-TCU e pelo portal do TCU na internet; e
	c) arquivar os presentes autos nos termos do inciso V do art. 169 do Regimento Interno do TCU.
1. Processo TC-Processo 008.837/2013-9 (REPRESENTAÇÃO) 
	1.1. Apensos: Processo 033.562/2018-0 (SOLICITAÇÃO) 
	1.2. Interessados: Caixa Econômica Federal (00.360.305/0001-04) ; Capgemini Brasil S/A (65.599.953/0001-63) 
	1.3. Órgão/Entidade: Caixa Econômica Federal
	1.4. Relator: Ministro Raimundo Carreiro
	1.5. Representante do Ministério Público: Subprocurador-Geral Lucas Rocha Furtado
	1.6. Unidade Técnica: Secretaria de Fiscalização de Tecnologia da Informação (Sefti) .
	1.7. Representação legal: Andre Luiz Viviani de Abreu (116896/OAB-RJ) e outros, representando Caixa Econômica Federal; Daniela Serra de Mello Martins e outros, representando Capgemini Brasil S/A. 
	1.8. Determinações/Recomendações/Orientações: não há.

Caixa Econômica Federal

Caixa Econômica Federal (00.360.305/0001-04); Capgemini Brasil S/A (65.599.953/0001-63)

RAIMUNDO CARREIRO

Subprocurador-Geral Lucas Rocha Furtado

REPRESENTAÇÃO (REPR)

Secretaria de Fiscalização de Tecnologia da Informação (Sefti).